---
title: "Latihan3_123190065"
author: "Alfain"
date: "9/28/2021"
output:
  pdf_document: default
  html_document: default
---

```{r setup, include=FALSE}
knitr::opts_chunk$set(echo = TRUE)
```

```{r}
library(dslabs)
data(murders)
```
## Nomor 1
```{r}
str(murders)
```
a. Terdiri dari 51 negara (Benar)

b. Data berisi tingkat pembunuhan pada 50 negara bagian dan DC (salah)

c. Data berisi Nama negara bagian, singkatan dari nama negara bagian, wilayah
     negara bagian, dan populasi negara bagian serta jumlah total pembunuhan          pada tahun 2010. (Benar)

d. `str` tidak menunjukkan informasi yang relevan.(salah)

## Nomor 2
```{r}
head(murders)
```
Terdapat Kolom : state, abb, region, population, dan total

## Nomor 3
```{r}
a=murders$abb
a
```
jenis `class`
```{r}
class(a)
```

## Nomor 4
```{r}
b=murders[["abb"]]
b
```
jenis `class`
```{r}
class(b)
```
jenis `class` a dan b adalah sama

## Nomor 5
```{r}
length(levels(murders$region))

```
Teradapat 4 kategori region pada dataset

## Nomor 6
```{r}
table(murders$region)
```





